【裁判字號】    88,易,3855
【裁判日期】    890118
【裁判案由】    賭博
【裁判全文】
臺灣臺中地方法院刑事判決                    八十八年度易字第三八五五號
    公  訴  人  台灣台中地方法院檢察署檢察官
    被      告  甲○○
                乙○○
                丙○○
                丁○○
                戊○○
右列被告因賭博案件，經檢察官聲請簡易判決處刑（八十八年度偵字第二○六○三號
），經本院沙鹿簡易庭認為不宜逕以簡易判決處刑，簽由本院依通常程序審理（八十
八年度沙簡字第六八一號），本院判決如左：
    主    文
甲○○以賭博為常業，處有期徒刑伍月，如易科罰金以佰元折算壹日。扣案之賭博
性電動機具「水果盤」壹拾陸台（含ＩＣ板壹拾陸片）以及賭資新台幣柒仟貳佰元，
均沒收。
乙○○、丙○○、丁○○、戊○○在公共場所賭博財物，各處罰金貳仟元，如易服勞
役，以參佰元折算壹日。
    事    實
一、甲○○基於以賭博營利為常業之犯意，自八十八年九月十三日起，分別於每週一
    下午八時許起至下午十二時許止，在台中縣沙鹿鎮○○路夜市，每週二、五下午
    八時許起至下午十二時許止，在台中縣梧棲鎮某夜市，以及每週三、六下午八時
    許起至下午十二時許止，在台中縣沙鹿鎮北勢頭夜市等之公共場所，擺設賭博性
    電動機具「水果盤」壹拾陸台（含ＩＣ板壹拾陸片），而提供該等機具與不特定
    之賭客對賭財物，即以之為常業，並恃以為生。甲○○與賭客對賭之方式為：賭
    客依每一百元開三千分之比例，將現金交予甲○○依上開比例開啟電動機具之分
    數，而後由賭客操縱機具之控制鈕進行對賭，並於賭客押中時，會獲得電動機具
    開啟之分數，嗣結算時，再按照機具所顯示之累計分數，以每三千分兌換現金一
    百元之比例，向甲○○兌換現金，然賭客如未押中，分數即由電動機具沒入，賭
    資亦悉數歸甲○○所有，以此射倖方式賭博財物，計甲○○每日約可因而獲利二
    千元之金額。迄於同年九月二十日下午十一時四十分許，適有乙○○、丙○○、
    丁○○、戊○○前往台中縣沙鹿鎮○○路夜市賭玩前開賭博性電動機具時，為警
    查獲，並當場扣得甲○○所有之賭博性電動機具「水果盤」壹拾陸台（含ＩＣ板
    壹拾陸片）及賭資七千二百元。
二、案經台中縣警察局清水分局訴請臺灣臺中地方法院檢察署檢察官聲請以簡易判決
    處刑，經本院沙鹿簡易庭認為不宜逕以簡易判決處刑，而改適用通常程序審判。
    理由
一、右揭事實，業據被告甲○○、乙○○、丁○○、戊○○等四人分別於警局、檢察
    官偵查中及本院審理中，被告丙○○於警局及偵查中均供述屬實，並有扣案之賭
    博性電動機具「水果盤」壹拾陸台（含ＩＣ板壹拾陸片）及賭資七千二百元等可
    資佐證，應認屬實。是本件事證已臻明確，被告甲○○、乙○○、丁○○、戊○○及丙○○之犯行，均洵堪認定。
二、查被告甲○○擺設賭博性電動機具之上揭夜市等處所，既係可為多數人往來、聚
    合或參觀遊覽之場所，自均應屬公共場所。又刑法上所謂之常業犯，係指反覆以
    同類之行為為目的之社會活動之職業性犯罪而言，亦即恃犯罪以維生，縱令同時
    兼操其他職業，仍無礙其為常業犯罪，最高法院八十二年度台上字第二０七一號
    著有判例。查被告甲○○係分別於每週一，在台中縣沙鹿鎮○○路夜市，每週二
    、五，在台中縣梧棲鎮某夜市及每週三、六，在台中縣沙鹿鎮北勢頭夜市等處提
    供賭博性電動機具，供賭客與賭博性電動機具對賭財物，每日可因而獲利二千餘
    元之金額，且除於上開其間下午八時許起至下午十二時許止擺設賭博機具牟利外
    ，其並無其他職業等情，為被告甲○○所自認，而其上開場所設置之賭博性電動
    機具達十六臺，頗具規模，是顯見被告甲○○確係賭博以營生無疑，亦即被告甲○○確以經營賭博性電動機具為常業，而與不特定之賭客對賭財物，恃以牟利營
    生。核被告甲○○所為，係犯刑法第二百六十七條之常業賭博罪。核被告乙○○
    、丁○○、戊○○及丙○○等四人所為，均係犯刑法第二百六十六條第一項前段
    之普通賭博罪。又被告甲○○確係以經營賭博性電動機具為常業，而與不特定之
    賭客對賭財物，恃以牟利營生等情，既如前述，而應論以常業賭博罪，則公訴意
    旨認被告甲○○所為，應依普通賭博罪之連續犯處斷，即容有未洽，起訴法條應
    予變更。又公訴人起訴事實雖未敘及被告甲○○每週二、五，在台中縣梧棲鎮某
    夜市，以及每週三、六，在台中縣沙鹿鎮北勢頭夜市等不同地點擺設賭博機具營
    利之犯行，然此部分之事實與公訴人起訴被告甲○○於台中縣沙鹿鎮○○路夜市
    擺設賭博機具之犯罪事實，既屬反覆以同類行為為目的之社會活動之職業性犯罪
    ，而有實質上一罪之關係，自應為起訴效力所及，本院自得併予審究，附此敘明
    。爰審酌被告甲○○經營賭博性電動機具之規模，經營時間尚短暫，獲利非鉅，
    又從事賭博性電動機具之行業，對於社會所生之危害性、其犯罪之動機、目的、
    犯後尚能供認犯行，態度堪稱良好等一切情狀，量處如主文第一項所示之刑，並
    諭知易科罰金之折算標準；另審酌被告乙○○、丁○○、戊○○及丙○○等四人
    犯罪之動機、目的、犯後尚能供認犯行，態度堪稱良好等一切情狀，各科處如主
    文第二項所示之罰金，並諭知易服勞役之折算標準。至扣案之賭博性電動機具「
    水果盤」壹拾陸台（含ＩＣ板壹拾陸片），係被告甲○○所有，供當場賭博之器
    具；而賭資七千二百元，係被告甲○○所有，供賭客兌換之財物，均應依刑法第
    二百六十六條第二項之規定，宣告沒收。
三、被告丙○○經合法傳喚無正當理由不到庭，惟本院認其所為係應判處罰金之案件
    ，爰不待其陳述逕行判決，附此敘明。
據上論斷，應依刑事訴訟法第四百五十二條、第二百九十九條第一項前段、第三百條
、第三百零六條，刑法第二百六十七條、第二百六十六條第一項前段、第二項、第四
十一條、第四十二條第二項，罰金罰鍰提高標準條例第一條前段、第二條，判決如主
文。
中      華      民      國    八十九    年      一      月      十八    日
                                臺灣臺中地方法院刑事第六庭
                                    法    官  許  惠  瑜
右正本證明與原本無異。
如不服本判決，應於判決送達後十日內向本院提出上訴狀，上訴於臺灣高等法院臺中
分院( 須附繕本 )。
                                    書記官
中     華      民      國    八十九     年     一      月       十九    日
附錄條文：
刑法第二百六十七條：
以賭博為常業者，處二年以下有期徒刑，得併科一千元以下罰金。
刑法第二百六十六條第一項前段


司法院資訊處製作；財團法人民間司法改革基金會備份。
